最高法院刑事判決　　　　　　九十四年度台上字第四○二七號
　　上　訴　人　甲○○
　　　　　　　　　　　　1之6.
　　選任辯護人　龔君彥律師
上列上訴人因違反槍砲彈藥刀械管制條例案件，不服台灣高等法
院中華民國九十一年十月二十二日第二審判決（九十一年度上訴
字第二三七一號，起訴案號：台灣新竹地方法院檢察署九十年度
偵字第五二八六號），提起上訴，本院判決如下：
    主  文
上訴駁回。
    理  由
按刑事訴訟法第三百七十七條規定，上訴於第三審法院，非以判
決違背法令為理由，不得為之。是提起第三審上訴，應以原判決
違背法令為理由，係屬法定要件。如果上訴理由狀並未依據卷內
訴訟資料，具體指摘原判決不適用何種法則或如何適用不當，或
所指摘原判決違法情事，顯與法律規定得為第三審上訴理由之違
法情形不相適合時，均應認其上訴為違背法律上之程式，予以駁
回。本件原判決認定上訴人甲○○於民國九十年三月間，以新台
幣八千元之代價，向不詳人士購得仿ＳＭＩＴＨ＆ＷＥＳＳＯＮ
廠轉輪手槍製造之玩具手槍一把後，即於同年月底某日，在屏東
縣竹田鄉○○村○鄰○○路一之六號住處，以十字起子等工具，
將金屬鋼管一支換裝在上開玩具手槍槍管內，作為金屬襯管，而
製造成可發射子彈具有殺傷力之改造左輪手槍一支，並未經許可
而持有之。嗣上訴人於同年五月間，將上述改造手槍藏置於其工
作之新竹市○○路○段一八七號聯豐傢俱行宿舍內。其後於同年
九月三日凌晨二時三十分許，上訴人因涉嫌在新竹市○○○街五
巷三一號「十三姨ＫＴＶ」以上述槍枝毆打張明宏左臉頰成傷（
傷害部分業經第一審判決不受理確定），警方據報於同日凌晨四
時許，前往聯豐傢俱行宿舍內查獲上訴人，並查扣得前揭改造手
槍一支等情。因而維持第一審論處上訴人未經許可，製造其他可
發射子彈具有殺傷力之改造左輪手槍罪刑之判決，而駁回上訴人
在第二審之上訴。已敘明上揭事實，業據上訴人迭次自白不諱，
核與證人張明宏及警員陳彥文證述情節相符，並有前揭改造左輪
手槍一支扣案可資佐證。而上開改造左輪手槍經內政部警政署刑
事警察局（下或稱刑事警察局）鑑定結果，認該槍「係由仿ＳＭ
ＩＴＨ＆ＷＥＳＳＯＮ廠轉輪手槍製造之玩具轉輪槍改造而成，
槍管及轉輪彈倉均為金屬材質且已貫通，並於槍管內加裝金屬襯
管，機械性能正常，可擊發適用之子彈，認具殺傷力」等旨，有
該局鑑驗通知書一份在卷可稽，足見上訴人之自白與事實相符，
應堪採信；為其所憑之證據及認定之理由。並以上訴人雖辯稱前
揭槍枝並無殺傷力，應非槍砲彈藥刀械管制條例所管制之槍枝，
且警方事前並不確知伊持有槍枝，係伊向警方自首並報繳上述槍
枝，應依同條例第十八條第一項之規定減輕或免除其刑云云。然
查上述改造手槍經刑事警察局鑑定結果，已確認具有殺傷力無訛
，上訴人辯稱該槍無殺傷力一節，顯與前述鑑定結果不符，自難
採信。又按刑法第六十二條所謂發覺，並不以有偵查犯罪權之機
關或人員事前確知其人犯罪無誤為絕對必要，如有確切之根據對
其犯罪發生合理之懷疑時，仍得謂為已發覺。查本案係因張明宏
向警方報案指稱上訴人持銀色之手槍毆打伊成傷，且其逃跑時並
曾聽見疑似槍聲之巨響等語，警方乃依據張明宏之指證前往查緝
上訴人。按張明宏向警方報案時對於上訴人持有槍械之事實業已
指證明確，警方依據其指證對於上訴人未經許可持有槍械之犯嫌
已產生合理之懷疑，則上訴人於警方前往其宿舍查緝時，自承持
有並交出該手槍，尚與自首之要件不符，自不能依槍砲彈藥刀械
管制條例第十八條第一項規定減輕或免除其刑。又上訴人固於偵
查及審理中自白製造手槍之犯行，並交出該手槍，但該改造手槍
始終在上訴人持有中，警方並無依據上訴人之供述而查獲他人持
有槍械之情形，亦無因而防止重大危害社會治安事件發生之可言
，自無依同條第四項規定減免其刑之餘地。原判決就上訴人前揭
所辯如何不能採信，亦於理由內一一詳加指駁及說明。核其所為
之論斷，俱與卷內資料相符，從形式上觀察，原判決並無調查未
盡及判決不適用法則等違背法令之情形。本件上訴人上訴意旨略
以：本件扣案之手槍是否確有殺傷力尚非無疑，原審未再送請其
他機關鑑定，僅憑刑事警察局之鑑驗結果，遽認該槍具有殺傷力
，自有不當。又警方於前往查緝之前，尚不確知伊是否持有手槍
，伊係向警方自首並自動報繳手槍，原判決未依法減輕或免除其
刑，亦有不合云云。惟查證據之取捨及事實之認定，均為事實審
法院之職權，倘其採證認事並未違反證據法則，自不得任意指為
違法。查原判決對於如何認定上訴人有前揭製造手槍之犯行，已
詳敘其所憑之證據及理由；而對於上訴人所辯該手槍無殺傷力，
暨其向警方自首並報繳手槍，應依法減輕或免除其刑云云，如何
不能採信，亦已於理由內一一詳加指駁及說明。上訴意旨並非依
據卷內資料具體指摘原判決有何違背法令之情形，徒憑己意，就
原判決已明確論斷，並詳細說明不予採信之事項，再事爭執，顯
與法律規定得為第三審上訴理由之違法情形不相適合，揆諸前揭
說明，其上訴為違背法律上之程式，應予駁回。
據上論結，應依刑事訴訟法第三百九十五條前段，判決如主文。
中　　華　　民　　國　九十四　年　　七　　月　二十八　日
                      最高法院刑事第五庭
                          審判長法官  池　啟　明
                                法官  郭　毓　洲
                                法官  吳　三　龍
                                法官  蘇　振　堂
                                法官  吳　信　銘
      本件正本證明與原本無異
                                      書  記  官
中　　華　　民　　國　九十四　年　　八　　月　　一　　日
                                                      Ｋ
